臺灣高雄地方法院刑事裁定　　　　　　　　　　　　九十一年度交聲字第三九號
　　原處分機關　高雄巿交通事件裁決所
　　受處分人即　甲○○
　　異　議　人
右列受處分人即異議人因違反道路交通管理處罰條例案件，對於高雄市交通事件裁決
所九十一年四月十八日所為之處分（高市交裁字第駕裁三二─Ｂ00000000號
）聲明異議，本院裁定如左：
    主  文
異議駁回。
    理  由
一、本件異議意旨如附件異議狀所載。
二、按汽車駕駛人行經有燈光號誌管制之交岔路口闖紅燈者，處新台幣一千八百元以
    上五千四百元以下罰鍰，又汽車駕駛人違反第五十三條之規定，除依原條款處罰
    鍰外，並記違規點數三點，道路交通管理處罰條例第五十三條及第六十三條第一
    項第三款分別定有明文。
三、經查：訊據異議人甲○○固坦認確有於民國九十年七月二十七日凌晨一時五分許
    ，駕駛車牌號碼ＹＮ─四○○七號自小客車，行經高雄市○○路與永光路交岔路
口時，當時號誌係紅燈，而有闖越紅燈之行為，後即遭警攔阻查獲等情不諱，惟
    辯稱：當時伊駕駛上開自小客車沿高雄市○○路由北往南方向行駛，途經該路海
    光公司前，見海光公司前之路口燈光號誌為黃燈，而下一個燈光號誌即沿海路與
    永光路交岔路口隨即轉換為紅燈，故伊即減速滑行停止在沿海路與永光路口，後
    因見永光路之燈光號誌已由綠燈轉換為黃燈，且當時該路段並無其他車輛，雖沿
    海路之燈光號誌仍為紅燈，伊即起步行駛，故伊確有闖越紅燈沒錯，但此情節應
    屬相當輕微，後即見警察由沿海路北上迴轉至南下，將伊攔阻下來，而當時伊若
    有逃跑之意，即可加速逃逸，警察就追不到了，但伊仍按正常速度行駛，並依警
    察指示停車受檢，且下車後並依警察指示出示相關證件，然因警察係以闖越紅燈
    舉發，伊認為情節相當輕微，並向警察說明均無效，所以伊即表示拒絕簽收該舉
    發單，警察即將相關證件返還予伊後隨即離開，並無告知伊所謂應到案之處所云
    云。然據證人即當時取締員警賴鴻安到庭證述：於九十年七月二十七日凌晨一時
    五分許，伊等之巡邏車係沿高雄市○○路由南往北方向行駛，而停止在高雄市○
    ○路與永光路交岔路口等待紅燈時，即見異議人之車輛沿高雄市○○路由北往南
    方向行駛，至該路與永光路交岔路口時，異議人之車輛並無減速或停駛之情形，
    即直接闖越紅燈通過該交岔路，伊等見狀即迴轉將異議人攔阻下來，伊並告知異
    議人闖越紅燈之違規事由，請異議人出示相關證件，後伊開畢舉發違規單，欲請
    異議人簽收時，異議人即表示舉發闖越紅燈之違規事由太重，而拒絕簽收，並於
    伊欲將違規單交予異議人時，異議人亦表示不收受，當時伊即告知異議人於兩星
    期內須至交通裁決所繳交該罰單，後將異議人之相關證件交還後，即各自離去等
    語，而證人賴鴻安僅係執勤員警與異議人素昧平生，並目睹異議人違規之情事，
    始予攔停開單舉發，是自無誤認及誣指異議人之必要。此外，復有舉發違反道路
    交通管理事件通知單、高雄市交通事件裁決所違反道路交通管理事件裁決書各乙
    紙、及高雄市政府警察局交通警察大隊九十一年五月七日高市警交行字第○九一
    ○○○八○八二號函在卷可稽。綜上，異議人確有於右揭時、地駕車，行經有燈
    光號誌管制之交岔路口闖紅越紅燈之違規情事，並經取締員警當場告知應到案之
    期間及處所等情，堪予認定。是原處分機關據以援引上開規定，裁處異議人罰鍰
    新台幣五千四百元，並記違規點數三點，核無不當，本件異議為無理由，應予駁
    回。
四、據上論斷，應依道路交通案件處理辦法第十九條，裁定如主文。
中      華      民      國        九十一    年      六    月      七    日
                                  臺灣高雄地方法院刑事交通法庭
                                      法  官  洪榮家
右正本證明與原本無異。
如不服本裁定，應於裁定送達後五日內，向本院提出抗告狀。
                                      書記官  陳寰瑛
中      華      民      國        九十一    年      六    月      七    日
